臺灣臺中地方法院刑事裁定
111年度聲字第245號
聲  請  人  臺灣臺中地方檢察署檢察官
受  刑  人  洪吉定



上列聲請人因受刑人數罪併罰有二裁判以上，聲請定其應執行之
刑（111年度執聲字第113號），本院裁定如下：   
    主    文
洪吉定所犯如附表所示各罪所處之刑，應執行有期徒刑伍年柒月
。 
    理    由
一、按「數罪併罰，有二裁判以上者，依刑法第51條規定，定其
    應執行之刑。」、「宣告多數有期徒刑者，於各刑中之最長
    期以上，各刑合併之刑期以下，定其刑期。但不得逾30年。
    」刑法第53條、第51條第5款分別定有明文。又「裁判確定
    前犯數罪者，併合處罰之。但有下列情形之一者，不在此限
    ：一、得易科罰金之罪與不得易科罰金之罪。二、得易科罰
    金之罪與不得易服社會勞動之罪。三、得易服社會勞動之罪
    與不得易科罰金之罪。四、得易服社會勞動之罪與不得易服
    社會勞動之罪。前項但書情形，受刑人請求檢察官聲請定應
    執行之刑者，依第51條規定定之。」刑法第50條亦定有明文
    。是裁判確定前犯數罪，而同時有得易科罰金及不得易科罰
    金，或得易服社會勞動及不得易服社會勞動之情形者，須經
    受刑人請求，檢察官始得據以聲請定應執行刑。
二、經查，本件受刑人洪吉定因竊盜案件，經法院判處如附表所
    示之刑，均分別確定在案，其中編號1至3、5、6、9、11、1
    2、15、17、18所示之罪得易科罰金或易服社會勞動，編號4
    、7、8、10、13、14、16所示之罪則不得易科罰金或易服社
    會勞動，有各該判決書及臺灣高等法院被告前案紀錄表附卷
    可稽。惟受刑人就前揭各罪業已請求檢察官聲請法院裁定其
    應執行之刑，有臺灣臺中地方檢察署刑法第50條第1項但書
    案件是否請求聲請定應執行刑調查表在卷可憑，是聲請人就
    附表所示各罪聲請定其應執行之刑，核屬正當。本院審酌受
    刑人所犯各罪侵害法益之異同、對侵害法益之加重效應及時
    間、空間之密接程度、刑罰邊際效應隨刑期而遞減、受刑人
    所生痛苦程度隨刑期而遞增、受刑人復歸社會之可能性，暨
    受刑人具狀表示其歷經偵審教訓及目前病痛折磨，日後決不
    敢再犯罪，請從輕定執行刑，以便及早回歸社會之意見（見
    本院卷第77至83頁），而為整體評價後，爰定其應執行之刑
    如主文所示。
三、依刑事訴訟法第477條第1項，刑法第53條、第50條第2項、
    第51條第5款，裁定如主文。
中　　華　　民　　國　　111 　年　　2 　　月　　16　　日
                  刑事第十三庭  法  官  洪瑞隆
以上正本證明與原本無異。
如不服本裁定，應於收受送達後5日內向本院提出抗告狀。（應
附繕本）
                                書記官  許家齡
中　　華　　民　　國　　111 　年　　2 　　月　　16　　日
附表：受刑人洪吉定定應執行刑案件一覽表
編           號  1 2 3 罪           名  竊盜 竊盜 竊盜 宣    告     刑  有期徒刑6月，如易科罰金，以新臺幣1000元折算1日 有期徒刑3月，如易科罰金，以新臺幣1000元折算1日 有期徒刑6月，如易科罰金，以新臺幣1000元折算1日 犯   罪 日   期  109年7月30日 109年10月1日 109年9月23日 偵查(自訴)機關年  度   案  號  臺灣臺中地方檢察署109年度偵字第25707號 臺灣臺中地方檢察署109年度偵字第30581號 臺灣南投地方檢察署109年度偵字第4479號  最  後事實審 法    院 臺灣臺中地方法院 臺灣臺中地方法院 臺灣南投地方法院  案    號 109年度中簡字第2830號 109年度中簡字第3197號 109年度審易字第414號  判    決日    期 109年11月30日 109年11月25日 109年12月21日  確  定判  決 法    院 臺灣臺中地方法院 臺灣臺中地方法院 臺灣南投地方法院  案    號 109年度中簡字第2830號 109年度中簡字第3197號 109年度審易字第414號  判    決確定日期 109年12月29日 110年1月12日 110年1月20日 是否得易科罰金或易服社會勞動  得易科罰金 得易服社會勞動 得易科罰金 得易服社會勞動 得易科罰金 得易服社會勞動 備         註  臺灣臺中地方檢察署110年度執字第1048號（編號1至3、5、6、9、11裁定應執行有期徒刑2年2月） 臺灣臺中地方檢察署110年度執字第1942號（編號1至3、5、6、9、11裁定應執行有期徒刑2年2月） 臺灣南投地方檢察署110年度執字第263號（編號1至3、5、6、9、11裁定應執行有期徒刑2年2月） 

編           號  4 5 6 罪           名  竊盜 竊盜 竊盜 宣    告     刑  有期徒刑8月 有期徒刑3月，如易科罰金，以新臺幣1000元折算1日 有期徒刑3月、4月，如易科罰金，均以新臺幣1000元折算1日 犯   罪 日   期  109年9月24日 109年11月10日 109年7月27日、 109年8月20日 偵查(自訴)機關年  度   案  號  臺灣南投地方檢察署109年度偵字第4479號 臺灣臺中地方檢察署109年度偵字第34043號 臺灣臺中地方檢察署109年度偵字第26408號  最  後事實審 法    院 臺灣南投地方法院 臺灣臺中地方法院 臺灣臺中地方法院  案    號 109年度審易字第414號 109年度易字第3348號 109年度易字第2798號  判    決日    期 109年12月21日 110年1月29日 110年2月5日  確  定判  決 法    院 臺灣南投地方法院 臺灣臺中地方法院 臺灣臺中地方法院  案    號 109年度審易字第414號 109年度易字第3348號 109年度易字第2798號  判    決確定日期 110年1月20日 110年3月9日 110年3月16日 是否得易科罰金或易服社會勞動  不得易科罰金 不得易服社會勞動 得易科罰金 得易服社會勞動 得易科罰金 得易服社會勞動 備         註  臺灣南投地方檢察署110年度執字第262號（編號4、7、8裁定應執行有期徒刑1年7月） 臺灣臺中地方檢察署110年度執字第4185號（編號1至3、5、6、9、11裁定應執行有期徒刑2年2月） 臺灣臺中地方檢察署110年度執字第4116號（編號1至3、5、6、9、11裁定應執行有期徒刑2年2月） 

編           號  7 8 9 罪           名  竊盜 竊盜 竊盜 宣    告     刑  有期徒刑8月 有期徒刑8月 有期徒刑5月，如易科罰金，以新臺幣1000元折算1日 犯   罪 日   期  109年8月5日 109年9月1日 109年11月17日 偵查(自訴)機關年  度   案  號  臺灣臺中地方檢察署109年度偵字第26408號 臺灣臺中地方檢察署109年度偵字第34779號 臺灣臺中地方檢察署109年度偵字第34779號  最  後事實審 法    院 臺灣臺中地方法院 臺灣臺中地方法院 臺灣臺中地方法院  案    號 109年度易字第2798號 110年度易字第64號 110年度易字第64號  判    決日    期 110年2月5日 110年2月17日 110年2月17日  確  定判  決 法    院 臺灣臺中地方法院 臺灣臺中地方法院 臺灣臺中地方法院  案    號 109年度易字第2798號 110年度易字第64號 110年度易字第64號  判    決確定日期 110年3月16日 110年3月16日 110年3月16日 是否得易科罰金或易服社會勞動  不得易科罰金 不得易服社會勞動 不得易科罰金 不得易服社會勞動 得易科罰金 得易服社會勞動 備         註  臺灣臺中地方檢察署110年度執字第4115號（編號4、7、8裁定應執行有期徒刑1年7月） 臺灣臺中地方檢察署110年度執字第4537號（編號4、7、8裁定應執行有期徒刑1年7月） 臺灣臺中地方檢察署110年度執字第4538號（編號1至3、5、6、9、11裁定應執行有期徒刑2年2月） 

編           號  10 11 12 罪           名  竊盜 竊盜 竊盜 宣    告     刑  有期徒刑1年 有期徒刑3月，如易科罰金，以新臺幣1000元折算1日 有期徒刑4月、6月，如易科罰金，均以新臺幣1000元折算1日 犯   罪 日   期  109年9月21日 109年8月25日 109年8月15日 偵查(自訴)機關年  度   案  號  臺灣彰化地方檢察署109年度偵字第13898號 臺灣臺中地方檢察署109年度速偵字第4951號 臺灣彰化地方檢察署109年度偵字第9185號  最  後事實審 法    院 臺灣彰化地方法院 臺灣臺中地方法院 臺灣高等法院臺中分院  案    號 110年度易字第133號 109年度中簡字第2703號 110年度上易字第190、202號  判    決日    期 110年3月18日 109年11月30日 110年4月21日  確  定判  決 法    院 臺灣彰化地方法院 臺灣臺中地方法院 臺灣高等法院臺中分院  案    號 110年度易字第133號 109年度中簡字第2703號 110年度上易字第190、202號  判    決確定日期 110年4月14日 110年4月15日 110年4月21日 是否得易科罰金或易服社會勞動  不得易科罰金 不得易服社會勞動 得易科罰金 得易服社會勞動 得易科罰金 得易服社會勞動 備         註  臺灣彰化地方檢察署110年度執字第2034號 臺灣臺中地方檢察署110年度執字第5997號（編號1至3、5、6、9、11裁定應執行有期徒刑2年2月） 臺灣彰化地方檢察署110年度執字第2568號（判決應執行有期徒刑8月） 

編           號  13 14 15 罪           名  竊盜 竊盜 竊盜 宣    告     刑  有期徒刑7月、8月  有期徒刑7月（3次） 有期徒刑4月，如易科罰金，以新臺幣1000元折算1日 犯   罪 日   期  109年8月15日 109年10月11日、 109年11月3日、 109年11月6日 109年10月10日 偵查(自訴)機關年  度   案  號  臺灣彰化地方檢察署109年度偵字第9185號 臺灣臺中地方檢察署110年度偵字第2190號 臺灣臺中地方檢察署109年度偵字第34610號  最  後事實審 法    院 臺灣高等法院臺中分院 臺灣臺中地方法院 臺灣臺中地方法院  案    號 110年度上易字第190、202號 110年度易字第544號 110年度易字第248號  判    決日    期 110年4月21日 110年5月20日 110年6月8日  確  定判  決 法    院 臺灣高等法院臺中分院 臺灣臺中地方法院 臺灣臺中地方法院  案    號 110年度上易字第190、202號 110年度易字第544號 110年度易字第248號  判    決確定日期 110年4月21日 110年6月15日 110年7月13日 是否得易科罰金或易服社會勞動  不得易科罰金 不得易服社會勞動 不得易科罰金 不得易服社會勞動 得易科罰金 得易服社會勞動 備         註  臺灣彰化地方檢察署110年度執字第2567號（判決應執行有期徒刑1年） 臺灣臺中地方檢察署110年度執字第8553號（判決應執行有期徒刑10月） 臺灣臺中地方檢察署110年度執字第10634號 

編           號  16 17 18 罪           名  竊盜 竊盜 竊盜 宣    告     刑  有期徒刑7月  有期徒刑3月、 4月，如易科罰金，均以新臺幣1000元折算1日 有期徒刑5月，如易科罰金，以新臺幣1000元折算1日 犯   罪 日   期  109年8月26日 109年7月26日、 109年8月26日 109年10月7日 偵查(自訴)機關年  度   案  號  臺灣臺中地方檢察署109年度偵字第30222號 臺灣臺中地方檢察署109年度偵字第30222號 臺灣臺中地方檢察署109年度偵字第33128號  最  後事實審 法    院 臺灣臺中地方法院 臺灣臺中地方法院 臺灣臺中地方法院  案    號 109年度易字第3201號 109年度易字第3201號 110年度簡字第1067號  判    決日    期 110年6月29日 110年6月29日 110年10月19日  確  定判  決 法    院 臺灣臺中地方法院 臺灣臺中地方法院 臺灣臺中地方法院  案    號 109年度易字第3201號 109年度易字第3201號 110年度簡字第1067號  判    決確定日期 110年7月27日 110年7月27日 110年11月16日 是否得易科罰金或易服社會勞動  不得易科罰金 不得易服社會勞動 得易科罰金 得易服社會勞動 得易科罰金 得易服社會勞動 備         註  臺灣臺中地方檢察署110年度執字第10974號 臺灣臺中地方檢察署110年度執字第10973號（判決應執行有期徒刑6月） 臺灣臺中地方檢察署110年度執字第13671號